臺灣宜蘭地方法院刑事判決　　　　　　　 96年度訴字第601號
公　訴　人　臺灣宜蘭地方法院檢察署檢察官
被　　　告　乙○○
　　　　　　　　　　（另案在臺灣宜蘭監獄執行中）
上列被告因違反電信法等案件，經檢察官提起公訴（96年度偵字
第3802、3993號），經本院裁定進行簡式審判程序，爰不經通常
審判程序判決如下：
    主  文
乙○○於民國九十六年三月三十日攜帶兇器竊盜，累犯，處有期
徒刑捌月，減為有期徒刑肆月；又於民國九十六年五月一日竊盜
，累犯，處有期徒刑肆月；又於民國九十六年六月二十八日竊盜
，累犯，處有期徒刑肆月；又意圖為自己不法之利益，以無線方
式，盜用他人電信設備通信，累犯，處有期徒刑肆月；又意圖為
自己不法之利益，以無線方式，盜用他人電信設備通信，累犯，
處有期徒刑肆月；應執行有期徒刑壹年肆月。
    事  實
一、乙○○前因違反電信法案件，經本院於民國94年4月12日，
    以93年度簡上第73號刑事判決判處有期徒刑8月確定；另因
    施用毒品案件，經本院於94年6月6日，以93年度羅簡字第
    287號刑事判決判處有期徒刑4月確定，並與上開電信法案件
    有期徒刑8月經本院以94年度聲字第305號裁定定其應執行刑
    有期徒刑10月；另因傷害案件，經本院於94年5月30日，以
    94年度羅簡字第61號刑事判決判處有期徒刑3月確定，並與
    上開有期徒刑10月接續執行後，於95年2月24日執行完畢出
    監。詎其仍不知悛悔，竟先後為如下之行為：
　(一)乙○○意圖為自己不法之所有，於96年3月30日上午10時許
  　，在宜蘭縣蘇澳鎮○○路29號釣魚場內，趁丙○○外出疏於
    看管釣魚場之際，潛入該釣魚場廚房內，並自該廚房取得客
    觀上對人之生命、身體足以造成危害之兇器菜刀1把，用以
    撬開釣魚場附設之投幣式卡拉OK機台，竊取丙○○所有之新
    台幣（下同）7000元，並自抽屜內竊取SAMSUNG牌行動電話1
    具（序號：000000000000000號，內含0000000000號SIM卡1
    張），得手後據為己有，並將該行動電話內SIM卡抽出後，
    於4月初持該行動電話以750元之價格轉賣予位於宜蘭縣羅東
    鎮○○○路3號創訊通訊科技門市小姐黃芳岱，黃芳岱又於4
    月初轉賣不知情之田俊強。乙○○於竊得上開丙○○行動電
    話內SIM卡後，意圖為自己不法利益，自96年4月26日21時57
    分起至4月30日22時48分止，將該行動電話SIM卡插入其所持
    有之2具行動電話（序號：000000000000000、
    000000000000000號）內接續使用，而盜打電話14739秒，而
    獲取免費使用無線電話通訊之利益。
　(二)乙○○意圖為自己不法之所有，於96年5月1日上午9時30 分
  　許，在宜蘭縣冬山鄉○○村○○路（三清宮）停車場，以徒
    手撬開車號LU9-930號機車置物箱，竊取甲○○所有放置於
    該置物箱內現金1,000元及行動電話1具（序號：00000
    0000000000號）。嗣後乙○○接續上開使用他人電信設備之
    不法利益，自96年5月1日21時5分起至5月2日20時33分止，
    將先前竊得之丙○○行動電話內SIM卡插入竊得之甲○○行
    動電話內接續使用，而盜打電話6,000秒，而獲取免費使用
    無線電話通訊之利益
　(三)乙○○意圖為自己不法之所有，於96年6月28日上午10時許
  　，在宜蘭縣蘇澳鎮○○路70號蘇澳冷泉前，徒手撬開車號
  　M8T-065號機車置物箱，竊取丁○○所有放置於該置物箱內
    之NOKIA牌行動電話1具（序號：00000000000000號，內含號
    碼0000000000號SIM卡1張）。嗣後乙○○另基於盜用他人電
    信設備不法利益，自96年6月28日13時42分12秒起至6月29日
    3時23分止，在宜蘭縣蘇澳鎮○○路238號住處接續使用丁○○上開門號盜打電話22663秒，而獲取免費使用無線電話通
    訊之利益。乙○○於使用該行動電話後，又於7月間將該行
    動電話（不含SIM卡）轉贈予不知情之葉秀玲。經警於96年8
    月17日前往乙○○住處搜索，並經調閱雙向通聯記錄後而循
    線查獲。
二、案經宜蘭縣警察局蘇澳分局報請臺灣宜蘭地方法院檢察署檢
    察官偵查起訴。
    理  由
一、訊據被告乙○○於本院審理中，對於上開犯行均坦承不諱，
    核與被害人甲○○、丙○○、丁○○於警、偵訊中指述失竊
    情節相符。又被告於竊得被害人丙○○之行動電話後，以
    750元價格售予不知情之黃芳岱，黃芳岱再售予田俊強，另
    被告竊得丁○○之行動電話後，將該具行動電話贈與不知情
    之葉秀玲，亦據證人黃芳岱、田俊強於警、偵訊中，及證人
    葉秀玲於警訊中證述明確。此外復有黃芳岱出具之客戶舊機
    回收表1紙、被害人甲○○、丙○○、丁○○出具之贓物認
    領保管單各1紙、丙○○行動電話通聯紀錄（參見警澳偵字
    第09651002391號卷第35、36頁）、甲○○行動電話通聯紀
    錄（參見上開警卷第33、34頁）、丁○○行動電話通聯紀錄
    （參見警澳偵字第00965102590號卷第13、14頁）、被竊行
    動電話照片6幀等件在卷可證。綜上所述，本件事證明確，
    被告犯行堪以認定，應依法論科。
二、核被告前開所為，係犯刑法第320條第1項竊盜罪、第321條
    第3款攜帶兇器竊盜罪、電信法第56條第1項盜用他人電信設
    備通信罪。被告持用丙○○行動電話內SIM卡，自96年4月21
    日晚間9時57分至96年5月2日晚間8時33分許撥打使用多次，
    及另持丁○○行動電話內SIM卡，自96年6月28日下午1時42
    分許至96年6月29日上午3時23分止撥打使用多次，顯係各基
    於單一盜用他人電信設備通信之犯意，而利用同一犯罪機會
    接續為多次盜打行為，均為接續犯，而被告所犯上開2件盜
    用他人電信設備通信犯行與上開3件竊盜犯行，犯意各別，
    行為互殊，應予分論併罰。爰審酌被告為圖私利，於竊得他
    人行動電話後，並將其中1具行動電話出售他人牟利，又利
    用行動電話之SIM卡撥打電話，而獲取使用他人電信設備之
    利益，依其犯罪之目的、手段、犯罪所生之損害，及犯罪後
    坦承犯行，態度良好等一切情狀，就被告所犯上開5罪，分
    別量處如主文所示之刑，以示懲儆。按被告於96年3月30 日
    竊盜犯行後，中華民國九十六年罪犯減刑條例於96年7月4日
    制定公布，於同月16日施行，依該條例第2條第1項第3款規
    定：「犯罪在中華民國九十六年四月二十四日以前者，除本
    條例另有規定外，依下列規定減刑：
    三、有期徒刑、拘役或罰金，減其刑期或金額二分之一。」
    被告竊得被害人丙○○行動電話犯行係於96年4月24日以前
    所犯，復無同條例第3條第1項第15款所列不予減刑之情形，
    應依該條例減刑之，並就被告所犯上開各罪，定其應執行刑
    。
據上論斷，應依刑事訴訟法第273條之1第1項、第299條第1項前
段，電信法第56條第1項，刑法第11條前段、刑法320條第1項、
第321條第1項第3款、第47條第1項、第51條第5款，刑法施行法
第1條之1，中華民國九十六年罪犯減刑條例第2條第1項第3款、
第7條、第10條第1項，判決如主文。
本案經檢察官賴淑萍到庭執行職務
中　　華　　民　　國　　96　　年　　12　　月　　25　　日
                  刑事第四庭  法　官  辜　漢　忠
以上正本證明與原本無異。
如不服本判決應於收受本判決後10日內向本院提出上訴書狀，並
應敘述具體理由。若未敘述理由者，應於上訴期間屆滿後20日內
向本院補提理由書狀(均須按他造當事人之人數附繕本)。
                              書記官  許  麗  汝
中　　華　　民　　國　　96　　年　　12　　月　　26　　日
附錄本案論罪科刑法條全文：
電信法第56條第1項
意圖為自己或第三人不法之利益，以有線、無線或其他電磁方式
，盜接或盜用他人電信設備通信者，處五年以下有期徒刑，得併
科新台幣一百五十萬元以下罰金。
刑法第320條第1項
意圖為自己或第三人不法之所有，而竊取他人之動產者，為竊盜
罪，處5年以下有期徒刑、拘役或5百元以下罰金。
刑法第321條第1項第3款
犯竊盜罪而有左列情形之一者，處6月以上、5年以下有期徒刑：
三  攜帶兇器而犯之者。
